臺灣高等法院高雄分院刑事判決　　　　99年度上訴字第1893號
上　訴　人　臺灣高雄地方法院檢察署檢察官
被　　　告　蔡仕羿
選任辯護人　陳煜昇　律師
　　　　　　張永昌　律師
上列上訴人因被告妨害性自主案件，不服臺灣高雄地方法院99年
度訴字第1151號中華民國99年10月7 日第一審判決（起訴案號：
臺灣高雄地方法院檢察署99年度偵字第11749 號），提起上訴，
本院判決如下：
    主  文
上訴駁回。
    理  由
一、公訴意旨略以：被告蔡仕羿因經常至友人王柏崙之工作場所
    ，而認識同一職場工作之代號0000-0000 （民國82年3 月間
    生，真實姓名年籍詳卷，下稱甲女）。被告蔡仕羿與王柏崙
    、甲女3 人，於民國99年2 月19日22時許，在燒烤店飲酒用
    餐，甲女於餐後回到家中，即接獲被告蔡仕羿以電話邀約主
    動至甲女住處聊天。被告（抵達後）與甲女2 人原先於甲女
    之住處警衛室外談天，直到同年月20日凌晨1 時許，被告以
    借廁所之名義，欲進入甲女家中，甲女不疑有他，允許被告
    進入後，被告竟基於違反甲女意願對之性交犯意，不顧甲女
    反抗，強行壓制甲女身體，脫下甲女衣物，致甲女身體多處
    挫擦傷，再將自己之生殖器插入甲女之陰道內，而以此強暴
    方式違反甲女之意願，強制對之性交得逞。因認被告蔡仕羿
    涉犯刑法第221 條第1 項之強制性交罪嫌。
二、按犯罪事實應依證據認定之，無證據不得認定犯罪事實；不
    能證明被告犯罪者，應諭知無罪之判決。刑事訴訟法第 154
    條第2 項及第301 條第1 項分別定有明文。次按認定不利於
    被告之事實，須依積極證據，苟積極證據不足為不利於被告
    事實之認定時，即應為有利於被告之認定；又事實之認定，
    應憑證據，如未能發現相當證據，或證據不足以證明，自不
    能以推測或擬制之方法，以為裁判基礎；而刑事訴訟法上所
    謂認定犯罪事實之積極證據，係指適合於被告犯罪事實之認
    定之積極證據而言，雖不以直接證據為限，間接證據亦包括
    在內；然而無論直接或間接證據，其為訴訟上之證明，須於
    通常一般之人均不致有所懷疑，而得確信其為真實之程度者
    ，始得據為有罪之認定，倘其證明尚未達到此一程度，而有
    合理之懷疑存在時，致使無從形成有罪之確信，根據「罪證
    有疑，利於被告」之證據法則，即不得遽為不利被告之認定
    ；再者，認定犯罪事實應依證據，為刑事訴訟法所明定，故
    被告否認犯罪事實所持之辯解，縱屬不能成立，仍非有積極
    證據足以證明其犯罪行為，不能遽為有罪之認定（最高法院
    30年上字第816 號、29年上字第3105號、40年台上字第86號
    及76年台上字第4986號判例；及30年上第1831號判例意旨可
    資參照）。又告訴人之告訴，係以使被告受刑事訴追為目的
    ，是其陳述是否與事實相符，仍應調查其他證據以審認，其
    陳述如無瑕疵，且就其他方面調查又與事實相符，固足採為
    論罪科刑之基礎，倘其陳述尚有瑕疵，而在未究明前，遽採
    為論罪科刑之根據，即難認為適法；且現行刑事訴訟法因並
    無禁止被害人於公訴程序為證人之規定，然被害人與一般證
    人不同，其與被告處於絕對相反之立場，其陳述之目的，在
    使被告受刑事訴追處罰，內容未必完全真實，證明力自較一
    般證人之陳述薄弱。故被害人縱立於證人地位而為指證及陳
    述，且其指證、陳述無瑕疵可指，仍不得作為有罪判決之唯
    一依據，應調查其他證據以察其是否與事實相符，亦即仍須
    有補強證據以擔保其指證、陳述之真實性，始得採為斷罪之
    依據，最高法院亦著有52年台上字第1300號、61年台上字第
    3099號判例及94年台上字第3326號判決意旨足資參照。而所
    謂無瑕疵，係指告訴人、被害人所為不利被告之陳述，與社
    會上一般生活經驗或卷存其他客觀事實並無矛盾而言；另所
    謂就其他方面調查認與事實相符，非僅以所援用之旁證足以
    證明被害結果為已足，尤須綜合一切積極佐證，除認定被告
    確為加害人之可能外，在推理上無從另為其他合理原因之假
    設，有一不合於此，即不能以告訴人、被害人之陳述作為論
    斷之證據。
三、次按，被告以外之人於審判外之陳述，雖不符刑事訴訟法第
    159 條之1 至第159 條之4 之規定，而經當事人於審判程序
    同意作為證據，法院審酌該言詞陳述或書面陳述作成時之情
    況，認為適當者，亦得為證據，同法第159 條之5 第1 項有
    明文規定。茲查本判決所引用關於陳述之卷證資料，除原已
    符同法第159 條之1 至第159 條之4 規定及法律另有規定等
    傳聞法則例外規定，而得作為證據外，其餘關於陳述之卷證
    資料，業經當事人於本院準備程序時，表示對本判決所引本
    屬傳聞證據部分，均同意作為證據。本院斟酌上開證據並無
    違法取得之情事，亦無證明力明顯過低之情形，認為作為認
    定本件被告有無犯罪之證據亦屬適當，是均得採為本件論斷
    之證據。
四、公訴人認被告蔡仕羿涉犯上開強制性交罪嫌，無非係以告訴
    人甲女之指訴、證人王柏崙之證述、被告所有門號00000000
    00號通聯紀錄、財團法人私立高雄醫學大學附設中和紀念醫
    院（下稱高醫）診斷證明書1 紙、甲女受傷照片及被告傷勢
    照片等資為論據。惟訊據被告堅決否認有何強制性交罪嫌，
    辯稱：伊並沒有對甲女性侵，不知道甲女為何要指訴伊對她
    性侵，甲女所言均不實在。之前在燒烤店餐敘喝酒時，甲女
    說她有一張罰單要繳罰款，要向伊借新臺幣（下同）2 萬元
    ，而伊當時剛好有事要先離開，就跟甲女說等伊回去後再打
    給她，所以甲女就留電話給伊，而不是王柏崙給的。後來伊
    也有打電話給甲女，約去她住處。伊到甲女住處後與甲女在
    大樓樓下聊到約半夜1 點多，後來甲女說夜深了，在大樓會
    客室談話不方便，所以才邀伊去她住處客廳聊天，大約聊了
    二、三十分鐘後，其間甲女有去翻找要借錢的抵押品，找了
    很久，後來伊等著就睡著了，直到甲女叫伊起來時，已經是
    4 點多了，伊離開時是甲女持卡刷卡讓伊搭電梯下樓的。而
    伊右手瘀青的傷痕是之前工作時，遭鷹架壓傷的等語。經查
    ：
  (一)被告與甲女及王柏崙於99年2 月19日22時許，在燒烤店用餐
    後，被告與甲女即以行動電話聯繫，相約在甲女住處樓下見
    面，被告於99年2 月20日凌晨零時53分許到達，並於當（20
    ）日凌晨1 時許上樓，在甲女住處待了2 個多小時始離去等
    情，為被告所不爭執，核與證人即甲女證述情節相符，且有
    被告所有門號0000000000號通聯紀錄1 份（見警卷第13至23
    頁）附卷可稽，是此部分事實應堪認定。又觀之前開被告所
    有門號0000000000號通聯紀錄，被告係於99年2 月19日23時
    50分35秒（發話），主動以所有行動電話0000000000號撥打
    甲女行動電話，至到達甲女住處前，計聯繫8 通，其中僅有
    1 通為甲女所撥打，餘均為被告撥打給甲女；復被告第1 通
    於是（19）日23時50分35秒撥打甲女行動電話，前1 通受話
    電話係於同（19）日18時58分04秒，即在被告與甲女吃飯前
    。依此，被告在偵查中原辯稱係甲女先以未顯示的電話，約
    伊在甲女住處樓下見面云云，當與事實不符，不足採信。惟
    被告之前在偵查中之辯解供述雖與事實不符，按諸前揭判例
    意旨，仍應有其他積極證據，始得為不利於被告事實之認定
    ，且本件審究重點係在於被告進入甲女住處後，有無以強暴
    方式，違反甲女意願而為強制性交行為；是自難僅以被告前
    開與事實不符之陳述，即遽採為其不利之認定。
  (二)依證人甲女於偵查及原審審理時證述：「我媽媽是晚上上班
    ，早上才回來」、「之前被告沒有來過我家」、「我家有 3
    個房間」、「被告拉我去母親房間之前，他沒有看過其他房
    間」、「被告在客廳沙發上先靠近我、親我，我躲到客廳的
    廁所，被告跟著跑進客廳的廁所，我來不及鎖門，就從廁所
    被拉到我母親房間」、「（為何會去妳母親的房間？）因為
    那間房間就在廁所旁邊」、「當時我母親房間的門沒有關」
    、「家裡除了母親以外還有弟弟」、「弟弟住家裡，還在讀
    書，但遭性侵害當日，弟弟不在家，住在朋友家裡」、「被
    告於案發當日是第一次去我家」、「（被告知道妳家有妳母
    親及弟弟住在一起嗎？）我不清楚，也沒有向被告講過」、
    「（妳遭被告性侵害當日，是否有跟被告講說當日家裡只有
    妳一個人？）沒有。」、「被告並無進入我或弟弟的房間，
    案發當日我和弟弟房間，門是關著的」（見偵卷第13頁、審
    卷第24、25頁、第33、34頁）等語。依上證人甲女所述，被
    告先前未曾去過甲女住處，亦未詢問或查看其他關門之房間
    是否有家人在內之情形下，衡諸常情，被告焉會在不確定是
    否有其他人在屋內之情形下，不顧甲女反抗、喊叫，即貿然
    以強暴方式，違反甲女意願對之為性侵害行為？與常情顯有
    未符。
  (三)次查，證人甲女於原審審理時證稱：「（被告離開時如何下
    樓？）他自己下樓」、「我家的電梯需要管制卡，沒有管制
    卡不能坐電梯」、「（妳是否有送被告下樓？）不清楚，忘
    記了」（見原審訴字卷第23頁）等語。據此，設若如甲女未
    以管制卡刷卡或送被告下樓，則被告如何能離開？且如甲女
    所言，係遭被告強制性交，期間並一直反抗，則甲女焉會於
    遭性侵害後，仍平靜如常地送被告下樓離去，而不向大樓警
    衛求助？在在均與常情不符。雖依證人即當時值勤之該大樓
    管理員辛耀宗於本院審理時到庭證稱：「我們大樓的樓梯間
    是屬於安全門，大部分都是關著的，從外面要進去，或是從
    下面要上去是沒有辦法的，如果從裡面要下樓的話，因為開
    關手把是在門的裡面，從樓梯間就可以下樓。」等語（見本
    院卷第124 頁），惟被告既係初次到甲女所住之大樓找甲女
    ，焉能明確知悉該大樓樓梯間進出之管制或設計，而於倉促
    間即能尋得安全門、樓梯並循梯下樓離去。是該大樓管理員
    之證詞，尚無法佐證被告即係打開安全門循樓梯下樓離去。
    又查，證人甲女於警訊時陳稱：被告以他的身體強押在我身
    上強暴我，我一直反抗，被告見我反抗，就將生殖器抽出，
    改摸我身體，但是我還一直繼續反抗，被告叫我不要吵，說
    我掙脫不了，我還是一直反抗，在房間耗了2 至3 個小時，
    被告沒辦法再將生殖器插入我的陰道後，就作罷離開（見警
    卷第6 頁）等語。惟甲女身高約162 公分、體重約47公斤，
    而被告身高約193 公分、體重約92公斤，此據甲女及被告於
    原審審理時證陳在卷（見原審訴字卷第34頁）；是依被告高
    大體型，並為年僅24、5 歲之年輕力壯男子，衡情要制服獨
    自一人在家，且體型嬌弱之甲女以達到強制性交之目的，應
    非難事，豈會耗時2 至3 小時，而無法達成目的，並就此作
    罷離去？況被告果係對甲女為強制性交，則該案發地點既係
    在被害人甲女住處，被告自無法預期甲女之家人是否可能隨
    時返家而遭發現，則衡情被告自應選擇以最短之時間犯案並
    迅速離去，實無毫無顧忌滯留房內長達2 、3 小時之理，益
    徵甲女上開指訴顯與一般情理不合，而難採信。
  (四)再依證人甲女於警詢時稱：被告藉詞欲上廁所，伊不疑有他
    ，就帶他上樓至其母親的房間內讓他小便，被告就突然把門
    鎖起來，將伊抓住拖上床，然後強行脫下褲子，並將生殖器
    插入（見警卷第6 頁）等語。而於原審審理時改稱：「我們
    坐在管理室外面大廳的沙發聊天5 到10分鐘，之後被告就說
    要上廁所，我叫他去管理室上，但是被告跟我說不用這樣子
    ，我就讓他上樓上廁所」、「（從被告上樓到妳家之後多久
    ，被告將妳拉到妳母親的房間內對妳性侵害？）差不多半小
    時」、「前半小時，被告與我在客廳聊天，我們坐在長沙發
    上，我不記得當時聊什麼，並沒有看電視」（見原審卷第20
    至24頁）；及於本院所證述：「被告當時使用我家客廳的廁
    所之後，我們在客廳聊天，大約聊了半小時，聊了半小時之
    後，被告就把我拉進我母親房間。」等語（見本院卷第142
    頁）。則甲女係帶同被告至母親房間內廁所，被告隨即將門
    鎖上，將甲女拖往床上性侵？或係帶被告至住處客廳之廁所
    ，先與被告在客廳沙發上聊天半小時，被告始強行將甲女拉
    到甲女母親房間性侵？甲女就此明顯並應記憶深刻之事實，
    先後證述不一，已難予採信。且稽之本件案發前被告與甲女
    之電話通聯紀錄所載，雙方自99年2 月19日23時50分35秒起
    即有密集且長時間之通話紀錄，第一通係從當日23時50分35
    秒起共有472 秒即約8 分鐘之通話，之後陸陸續續迄至翌日
    （即2 月20日）凌晨0 時52分59秒共有七通電話之通話紀錄
    ，其中不乏達118 秒、138 秒之久之通話時間者，其餘亦有
    數十秒不等之通話紀錄，而甲女並於2 月20日凌晨0 時50分
    37秒時撥打電話給被告，該通電話之通話時間亦有47秒之久
    ，另再細繹證人即甲女之男友王柏崙於檢察官偵訊時所證述
    ：被害人在被性侵前，有打電話問伊被告之為人如何，是被
    害人接到被告打電話給她後，被害人才打電話問伊被告的為
    人如何（見偵卷第27頁）。顯見甲女與被告相約在甲女住處
    見面，依其等之通話次數與時間衡之，似非僅係單純見面聊
    天，應尚有其他原因，否則雙方實無只為到達約定地點，或
    指引被告前來甲女住處，其等前後竟需撥打7 、8 通之電話
    且通話達十數分鐘之久之必要；況其間甲女尚得打電話詢問
    其當時男友王柏崙被告為人如何乙節，益見甲女上開所稱被
    告上樓後約莫半小時，即將之拖往其母親房間內性侵等語，
    其所述過程與客觀顯現之卷證資料，確有明顯不符，是其所
    述即有重大之瑕疵，而難以遽信。又依證人甲女所述：被告
    僅是店內顧客，伊認識的是被告的朋友王柏崙，之前只有看
    過被告，並不認識等語（見警卷第7 頁、偵卷第10頁）；是
    甲女就僅見過面而不認識之被告，突然撥打其行動電話，既
    能感到莫名及奇怪，則對於被告以何種理由，欲與其於深夜
    時分相約見面，焉會沒有印象？且甲女住處大樓管理室旁即
    有廁所，可供被告使用，則甲女對於不熟識並來意不明之被
    告，焉會僅因被告稱『不用這樣子』，就帶同被告上樓進入
    其住處？實與常情亦未能相符。
  (五)甲女於報案時，雖檢驗出有「頸部挫傷2 公分、右大腿 1 ×
    1.5 公分挫傷、右小腿3 ×3 公分挫傷、右足踝2 ×2 公分
    挫傷」等傷害，有高醫診斷證明書1 紙及照片12張（見偵卷
    卷末彌封袋及警卷第26-29 頁所示照片）在卷可考。惟查，
    甲女係於經過6 日後即99年2 月26日凌晨0 時，始前往高醫
    急診驗傷，是甲女前開傷害，係因被告強暴行為造成？或係
    於此6 日期間，因其他事故所致？尚非無疑；況甲女既已向
    其母親表明係遭被告性侵之事，而願意前往醫院驗傷，然何
    以又拒絕醫院醫師進一步對其採證及檢驗下體（陰部）部位
    （見警卷第6 頁、原審訴字卷第29頁），亦殊屬費疑？且參
    以依甲女所述，其係全力反抗，期間並長達2 個多小時，復
    依甲女所提出之現場房間之照片觀之，其空間亦甚為狹隘（
    見本院卷第85-87 頁之照片），則衡情於此長期間、持續、
    極力對抗並處於該狹窄之房間裡，甲女又一再陳稱其曾於被
    告對其施暴之過程中，有跪下求被告不要性侵她等語（見警
    卷第20頁、本院卷第144 頁），果若屬實，甲女所受之傷勢
    ，於身體各處，尤其是膝蓋部分，理應造成相當程度之傷害
    ，而非僅此集中於腿部、腳處少部分之僅受擦挫傷等較輕微
    傷勢，故自不得僅依甲女所受此輕微且局部之傷勢，即採為
    被告不利認定之憑佐。再者，甲女於偵查時證稱：「被告坐
    在旁邊脫我的褲子，那時候我有咬他的手，可是我不記得是
    哪隻手，不記得是否咬得很嚴重」（見偵卷第15頁）等語，
    而被告於99年2 月27日警詢時，其右手受有瘀傷之傷勢，固
    亦有照片8 張可參（見警卷第31至33頁）。然查，被告辯稱
    ：伊右手瘀青是2 個星期前，工作時被鷹架壓傷的等語，雖
    無法提出具體之明證，惟甲女既於警詢之初即堅稱係將被告
    的手「咬傷」，被告的手有其牙齒咬痕等語（見警卷第6 頁
    ），然詳視被告該處傷痕，只粗見略有瘀青之傷痕，但未見
    任何牙齒咬傷之痕跡，而觀之傷痕位置，容與受重物夾壓而
    所受之傷痕較為接近，此有被告警詢之初所拍攝之照片在卷
    可稽（見警卷第31-33 頁），足見甲女上開指稱亦與事實未
    盡符合。而甲女之前既曾與被告同桌共餐，當天又與被告相
    處2 、3 個小時，對於被告是否曾受此傷勢，當亦有知悉之
    機會，是尚不得以甲女知悉被告右手前臂受有此瘀傷之傷痕
    ，即據以判認係甲女咬傷所致，且亦無其他證據可資證明被
    告所受之該傷痕確係於遭甲女咬傷，自亦無法以此據為被告
    不利之認定。
  (六)再查，證人王柏崙於偵查時雖證稱：隔天（20日）早上我就
    知道甲女發生事情，因為我們在麵包店上班，上班時甲女跟
    我說的。我沒有因這件事打給被告，被告也沒跟我說怎樣，
    被告後來有打電話跟我說，如果出什麼事情要通知他，當時
    被告不知道我已經知道他性侵甲女的事情，我也沒有跟他提
    到這件事等語（見偵卷第27、28頁）。然於本院審理時則係
    證稱：「（檢察官問：被害人甲女是何時跟你說被告曾經去
    找她？）是甲女被性侵之後跟我說的，甲女告訴我被告曾經
    找過她，以及被性侵這件事情。」、「（檢察官問：被害人
    甲女是親自去找你，還是打電話跟你說的？）她是打電話跟
    我說的。」、「（檢察官問：被害人甲女打電話告訴妳何事
    ？）當時甲女告訴我她被被告蔡仕羿性侵的過程。」、「（
    檢察官問：就你記憶，你說被害人當天打電話給你，究係白
    天還是晚上？）她是在半夜的時候打給我的。她是在被性侵
    之後就打電話給我。」等語（見本院卷第129-130 頁）。依
    證人王柏崙前開所述，其就甲女係於上班時親自告知、或其
    遭受性侵後立即打電話向伊告知之過程，即有明顯歧異，況
    該等告知性侵事實均係由甲女之轉述聽聞而來，並非其親自
    見聞或經歷此事，純屬傳聞之詞，亦無從採為不利被告之證
    據。
  (七)告訴人甲女於99年2 月26日凌晨1 時40分許前往警局報案之
    初，指稱被告對其強制性交時，伊適逢月事來臨，致其所穿
    著之土黃色上衣沾有經血等語，並提出其當時所穿著之短袖
    上衣為證（見警卷第6 頁、第30頁照片），惟查該土黃色短
    袖上衣之下緣固存有疑似紅色之血漬，然甲女報案之時距，
    其所指稱之本件案發時已歷經6 日之餘，而該短袖上衣上所
    沾之血漬，縱為甲女之經血，既係時隔6 日之後始行提出，
    該短袖上衣及經血之出處，均有所不明，恐亦難直接據以證
    明甲女是否有遭被告強制性交之證據，且依甲女事後於99年
    4 月16日接受檢察官偵訊時所為之證述，則稱其當日所穿著
    之衣服為「長版Ｔ恤」（見偵卷第14頁），顯與甲女先前於
    警詢之初所提出經扣案之「短袖上衣」不符，益徵該扣案之
    「短袖上衣」委難據為被告是否對甲女施以強制性交之不利
    認定。
  (八)證人即被害人甲女之母0000-0000A固於本院審理時，就其如
    何知悉甲女遭被告強制性侵之過程證稱：伊回到家之後，發
    現房間很亂，衣櫃好像被移動，床單亂七八糟，當時就有問
    甲女是發生什麼事情，她有哭，但她都不講，是到四、五天
    之後才告訴伊的等語（見本院卷第135-136 頁）。然上開證
    人0000-0000A所陳證詞，就甲女告知遭被告性侵害之事部分
    ，亦僅係由甲女轉述而來，並非證人0000-0000A在場親自耳
    聞目睹，且縱有如其所述該房間甚為凌亂，亦難即認定被告
    有對甲女施以強暴之方式而對之為強制性交行為。故而，上
    開證人所為之證述，仍難以逕採為認定被告是否對甲女為強
    制性交犯行之不利證據。
  (九)本院依檢察官循告訴代理人之聲請而函請財團法人私立高雄
    醫學大學附設中和紀念醫院對被害人甲女施行是否有創傷後
    之症候徵狀之精神鑑定，其鑑定結論固認：甲女會談時精神
    狀態呈現出性侵害受害人相關創傷症狀，且未經足夠的心理
    輔導及創傷復健，對於人際關係、睡眠及焦慮症狀，於會談
    當時與心理衡鑑中，仍呈現明顯之焦慮及憂鬱症狀。清楚顯
    示由性侵所引起之創傷後遺症，仍需適當之介入，及長期輔
    導等語，有該院100 年3 月14日高醫附行字第1000000887號
    函及精神鑑定報告書1 份在卷可稽（見本院卷第110-117 頁
    ），然此鑑定係於案發後經過一年多始予施行，其間已歷經
    警詢、偵查、第一審之審理程序，以迄本院審理時而施作之
    鑑定，與一般於案發後之初始，或短期間內即予施作之情形
    ，就被害人之身心狀況尚係處於與案發情節相連結之時空背
    景下之施作並不相同，且參之甲女於距離案發時間約半年及
    一年多之後，於原審及本院傳訊到庭作證時，就相關問題所
    為之回答，其過程中情緒及精神均甚為平順，並未出現激動
    或啜泣等較為激烈之情緒反應，此有上開各筆錄中並無特別
    關於甲女所表現之激烈情緒之記載自明。是上開醫院所為之
    鑑定結論容尚難全盤予以採認，且甲女之指證既亦有如前所
    述矛盾而不符常情之瑕疵，自難僅憑此被害人「仍呈現明顯
    之焦慮及憂鬱症狀，清楚顯示由性侵所引起之創傷後遺症」
    之鑑定結論，即遽以推論被告有公訴人所指對甲女之強制性
    交犯行。另本院復依職權委請法務部調查局對被告就有無對
    甲女為性交之問題進行測謊，因被告罹患高血壓、心臟病、
    Ｂ肝等疾且右手臂骨折，不宜測謊等情，有法務部調查局鑑
    識科學處南部地區測謊組100 年2 月15日調科參（南）字第
    10000056890 號函在卷可稽（見本院卷第94頁），亦難以此
    採為不利被告之論據。又依本院向高雄市政府交通局函查結
    果，甲女確於99年2 月11日有因無照駕駛及闖紅燈之交通違
    規行為經警方製單舉發之情形，而甲女亦已於本件案發後之
    99年2 月26日將此筆罰鍰7800元繳清，此有該局99年11月30
    日高市交裁字第0990052744號函及所附舉發單在卷可憑（見
    本院卷第42-43 頁），而此僅係甲女個人之交通違規行為，
    若非其向被告提及，衡情被告應無從知悉，足見被告所辯甲
    女曾欲向伊借錢繳交交通違規之罰款等語，似又非虛。則被
    告縱於深夜前往甲女住處，且留待2 至3 小時之久，其是否
    如被告上開所辯，係與甲女談論借錢繳罰款之事及等待甲女
    在家中找尋金飾等值錢物品以便向被告借錢，亦難認無其可
    能。是被告有無在甲女住處對其施以強暴而強制性交乙節，
    既尚有疑義，即難遽以認定被告有此犯行。至告訴代理人雖
    請求另行再就甲女是否遭被告強制性交乙節施行測謊，然甲
    女所陳既有如前所述之明顯瑕疵，而難以採信，且亦無其他
    足資佐證被告對之強制性交之證據，則實無再於案發後一年
    餘對甲女施作測謊鑑定之必要，附此敘明。
五、綜上所述，甲女前揭歷次之指證情節，均與一般生活經驗法
    則有違，而顯有瑕疵可疑，且於情理之判斷要有不合，足認
    甲女對於99年2 月20日凌晨1 時許，被告藉詞要上廁所，進
    入甲女住處後，對其性侵害經過情節之指訴，難認與事實相
    符，自無法逕予採信而為對被告不利之認定，且亦無其他佐
    證證明被告有以強制力違反甲女之意願與甲女發生性交行為
    。是公訴人所舉之各項證據，不足使法院達於通常一般之人
    均不致有所懷疑，而得確信其為真實之程度，致使無從形成
    有罪之確信，本件自難僅憑甲女前揭具有瑕疵之片面指訴，
    即為被告不利之認定。此外，復查無其他積極證據可資證明
    被告有何公訴人所指之強制性交犯行，揆之首開說明，自應
    為被告無罪之諭知。
六、原審因而以不能證明被告犯強制性交罪，而為被告無罪之諭
    知，核無違誤；檢察官上訴意旨猶執前詞，指摘原判決認事
    用法有違採證原則之違誤，為無理由，應予駁回。
據上論斷，應依刑事訴訟法第368 條，判決如主文。
本案經檢察官方娜蓉到庭執行職務。
中    華    民    國   100    年    4     月    28    日
              刑事第三庭    審判長法  官  莊崑山
                                  法  官  張意聰  
                                  法  官  莊松泉
以上正本證明與原本無異。
如不服本判決應於收受本判決後10日內向本院提出上訴書狀，其
未敘述上訴理由者，並得於提起上訴後10日內向本院補提理由書
狀（均須按他造當事人之人數附繕本）「切勿逕送上級法院」。
中    華    民    國   100    年    4     月    28    日
                                  書記官  葉淑華